【裁判字號】    98,審易,3118
【裁判日期】    990205
【裁判案由】    竊盜
【裁判全文】
臺灣高雄地方法院刑事判決            98年度審易字第3118號
公  訴  人  臺灣高雄地方法院檢察署檢察官
被      告  甲○○
上列被告因竊盜案件，經檢察官提起公訴（98年度偵字第31617
號），被告於準備程序中就被訴事實為有罪之陳述，經本院告知
簡式審判程序之旨，並聽取被告與公訴人之意見後，本院裁定進
行簡式審判程序，判決如下：
    主  文
甲○○共同犯電業法第一百零五條之攜帶兇器竊盜罪，處有期徒
刑柒月。扣案之破壞剪壹支、活動扳手壹支、鐵條拾支、棉手套
壹雙、安全繩貳條，均沒收。
    事實及理由
一、犯罪事實：
    甲○○與乙○○（業經本院判決確定）共同基於意圖為自己
    不法所有及竊盜之犯意聯絡，於民國98年10月18日下午3 時
    許，攜帶乙○○所有、客觀上具有危險性可供作為兇器使用
    之破壞剪、活動扳手各1 支，及鐵條10支、棉手套1 雙、安
    全繩2 條等物，一同騎乘車牌號碼OVO-487 號重型機車（下
    稱前開機車），至高雄縣六龜鄉新發村新開幹72左9 號電線
    桿處，由乙○○持上開破壞剪剪斷臺灣電力股份有限公司（
    下稱臺電公司）所有之電纜線（PV風雨線），再由甲○○搬
    運至前開機車放置；復接續於同日下午3 時30分許，在高雄
    縣六龜鄉○○○○○段溪床上，二人以同樣之方式竊取臺電
    公司所有電箱內之裸銅線；及於同日下午4 時許，在高雄縣
    六龜鄉新發村新開幹107 號電線桿處，2 人以同樣之方式竊
    取臺電公司所有之電纜線（PV風雨線）。共計竊得電纜線38
    公斤及裸銅線29公斤（價值共計新臺幣10,440元）。嗣於同
    日下午6 時30分許在高雄縣六龜鄉臺20線72公里處為警查獲
    ，並當場扣得電纜共38公斤、裸銅線共29公斤、破壞剪及活
    動扳手各1 支、鐵條10支、安全繩2 條、棉質手套1 雙，進
    而知悉上情。
二、證據：
  (一)被告甲○○之自白。
  (二)共同被告乙○○於警詢、偵訊中所述。
  (三)證人臺電公司六龜工作站技術士丙○○於警詢中指述。
  (四)高雄縣政府警察局扣押筆錄、扣押物品目錄表、贓物認領保
    管單、證人丙○○出具之電力路線失竊現場調查報告表各1
    份、現場查獲照片10張。
  (五)扣案之破壞剪1 支、活動扳手1 支、鐵條10支、安全繩2 條
    、棉手套1 雙。
三、論罪：
  (一)按刑法第321 條第1 項第3 款之攜帶兇器竊盜罪，係以行為
    人攜帶兇器竊盜為其加重條件，此所謂兇器，其種類並無限
    制，凡客觀上足對人之生命、身體、安全構成威脅，具有危
    險性之兇器均屬之，且祇須行竊時攜帶此種具有危險性之兇
    器為已足，並不以攜帶之初有行兇之意圖為必要（最高法院
    79年臺上字第5253號判例意旨參照）。查被告為本件竊盜犯
    行時所攜帶之破壞剪、活動扳手等物，均係金屬材質，質地
    堅硬，有本院98年12月14日準備程序筆錄可參，且其既得持
    之剪斷電纜線，客觀上顯足以對人之生命、身體、安全足以
    構成威脅，而具有危險性，自屬兇器無訛。
  (二)次按竊盜或損壞電桿、電線、變壓器或其他供電設備者，依
    刑法之規定從重處斷，電業法第105 條定有明文，則竊取電
    業法之電線，除犯刑法之竊盜罪外，亦構成電業法第105 條
    之竊盜供電設備罪，依刑法竊盜罪之規定從重處斷，而依特
    別法優於普通法之法律競合關係，就竊取電業法之電線犯行
    ，電業法第105 條應優先於刑法竊盜罪章而適用。查被告上
    開所竊電纜線、裸銅線，係供電業者臺灣電力公司設置用以
    輸送電力之電線，是被告所竊電線應屬供電業者供給電能所
    用之供電設備，非屬一般私人電纜線，應屬電業法所稱之電
    線無訛。
  (三)是核被告竊取電纜線、裸銅線所為，係犯電業法第105 條之
    竊盜電線罪，應依刑法第321 條第1 項第3 款之攜帶兇器竊
    盜罪從重處斷。被告先後於事實欄所示之竊取臺電公司之電
    纜線及裸銅線，係於密切接近之時地實施，各行為之獨立性
    極為薄弱，依一般社會健全觀念難以強行分離，顯係基於單
    一犯意接續所為，應包括於一行為予以評價，為接續犯，僅
    論以一電業法第105 條竊取電線罪。被告就上開犯行，與同
    案被告乙○○有犯意聯絡及行為分擔，應論以共同正犯。
四、科刑：
  (一)爰審酌被告正值壯年，有工作能力，竟不思以正途取財，竊
    取臺電公司所有之供電設備，影響電力之供應及經營，進而
    害及社會公共福利，其行為實屬不當，惟念被告所竊之財物
    價值非鉅，且已發還被害人領回，有前揭贓物認領保管單在
    卷足憑，所造成之損害業已減輕，且被告前未曾犯罪受有期
    徒刑以上刑之宣告，有臺灣高等法院被告前案紀錄表在卷可
    稽，及被告犯後坦承犯行等一切情狀，量處如主文所示之刑
    ，以示懲儆。
  (二)扣案之破壞剪、活動扳手各1 支、鐵條10支、安全繩2 條、
    棉手套1 雙等物，均係同案被告乙○○所有，供被告與乙○
    ○共同犯本件竊盜犯行所用之物，業據同案被告乙○○供述
    在卷，爰依共同正犯責任共同原則及刑法第38條第1 項第2
    款規定，予以宣告沒收。
據上論斷，應依刑事訴訟法第273 條之1 第1 項、第284 條之1
、第299 條第1 項前段，電業法第105 條，刑法第28條、第321
條第1 項第3 款、第38條第1 項第2 款，判決如主文。
本案經檢察官丁○○到庭執行職務。
中    華    民    國    99    年    2     月    5     日
                  刑事第十庭    法  官  呂明燕
以上正本證明與原本無異。
如不服本判決應於收受送達後10日內向本院提出上訴書狀，並應
敘述具體理由；如未敘述上訴理由者，應於上訴期間屆滿後20日
內向本院補提理由書（均須按他造當事人之人數附繕本）「切勿
逕送上級法院」。
中    華    民    國    99    年    2     月    5     日
                                書記官  張琇晴
附錄：本件論罪科刑法條
電業法第105條
竊盜或損壞電桿、電線、變壓器或其他供電設備者，依刑法之規
定從重處斷。
中華民國刑法第321條
犯竊盜罪而有左列情形之一者，處 6 月以上、 5 年以下有期徒
刑：
一、於夜間侵入住宅或有人居住之建築物、船艦或隱匿其內而犯
之者。
二、毀越門扇、牆垣或其他安全設備而犯之者。
三、攜帶兇器而犯之者。
四、結夥三人以上而犯之者。
五、乘火災、水災或其他災害之際而犯之者。
六、在車站或埠頭而犯之者。
前項之未遂犯罰之。

司法院資訊處製作；財團法人民間司法改革基金會備份。
